【裁判字號】    89,易,907
【裁判日期】    890328
【裁判案由】    傷害
【裁判全文】
臺灣高雄地方法院刑事判決                          八十九年度易字第九七號
    公  訴  人  臺灣高雄地方法院檢察署檢察官
    被      告  乙○○
右列被告因傷害案件，經檢察官提起公訴（八十八年度偵字第二八二八三號），本院
判決如左：
    主  文
乙○○傷害人之身體，處拘役參拾日，如易科罰金，以參佰元折算壹日。
    事  實
一、乙○○與甲○○○係夫妻關係，平時感情不睦，於民國八十八年十一月五日晚上
    十時許，在高雄縣大社鄉○○村○○路三四之二號住處，又因認甲○○○經常外
    出交際，而與甲○○○發生爭執，乃基於傷害之犯意，出手推打甲○○○左下胸
    部，致甲○○○受有左下胸部挫腫傷痛之傷害。
二、案經甲○○○訴由高雄縣警察局仁武分局移送臺灣高雄地方法院檢察署檢察官偵
    查起訴。
    理  由
一、訊之被告乙○○固坦承有於右揭時地與告訴人即其妻甲○○○發生爭執，進而出
    手推告訴人一下之事實，惟矢口否認有何傷害犯行，辯稱：伊雖與告訴人發生口
    角，進而出手推告訴人一下，並未毆打告訴人云云。然查：右揭事實，迭據告訴
    人於警訊及偵審中指訴綦詳（見警卷第一頁反面、偵查卷第十五頁反面、本院八
    十九年三月二十一日審判筆錄）。參以被告於警訊及偵審中分別供承：「‧‧‧
    於是兩人就發生口角，以致不慎傷害到她」、「當時我因一時氣不過，出手推了
    甲○○○一下，才使甲○○○撞到客房內之桌子，而受傷的」（見警卷第二頁反
    面）、「我只推她而已‧‧‧」（見偵查卷第十五頁反面）、「不是打告訴人，
    是爭吵中，我推她肩膀一下，‧‧‧」（見本院八十九年三月七日審判筆錄）、
    「承認有推她左肩一下‧‧‧」（見本院八十九年三月二十一日審判筆錄）等語
    以觀，足見告訴人指訴遭受被告出手推打，非屬虛妄。而告訴人因此受有如事實
    欄所載之傷害，亦有告訴人所提出之健仁醫院八十八年十一月六日出具之診斷證
    明書一件附卷可稽，且依該診斷證明書所載，告訴人所受傷害，係在於左下胸部
    ，應非告訴人己力所致，復核與被告坦認出手推告訴人之部位大致相符，益徵告
    訴人指訴右揭情節，堪可採信，末查被告既係身強體健之男子，其用手推告訴人
    ，自應可預見告訴人將因此受有傷害，是其前開所辯，顯係卸責之詞，不足採信
    。本件事證明確，被告犯行洵堪認定。
二、核被告所為，係犯刑法第二百七十七條第一項之傷害罪。審酌被告未循理性解決
    與其妻間之爭執，反出手予以毆打，不僅造成告訴人受傷，且破壞婚姻和諧，極
    不尊重其妻之人格與身體，惟念告訴人所受傷害非重，被告犯後態度尚佳，且無
    犯罪前科紀錄，有臺灣高雄地方法院檢察署刑案資料查註紀錄表一件附卷可稽，
    素行良好等一切情狀，量處如主文所示之刑，並諭知易科罰金之折算標準。
據上論斷，應依刑事訴訟法第二百九十九條第一項前段，刑法第二百七十七條第一項
、第四十一條，罰金罰鍰提高標準條例第一條前段、第二條，判決如主文。
中      華      民      國      八十九    年     三     月    二十八    日
                                  臺灣高雄地方法院刑事庭
                                      法  官  李麗珠
右正本證明與原本無異。
如不服本判決，應於判決送達後十日內，向本院提出上訴狀。
                                      書記官  簡鴻雅
中      華      民      國      八十九    年     三     月    二十八    日
附錄本案判決論罪科刑法條：
刑法第二百七十七條第一項：
傷害人之身體或健康者，處三年以下有期徒刑，拘役或一千元以下罰金。


司法院資訊處製作；財團法人民間司法改革基金會備份。
